# 本年的“专项储备-安全生产费”冲减以前年度形成”与安全相关的“固定资产”的合规性

提问人：2006163008 时间：2013-11-08 13:06:13
各位好，目前在审计中我遇到以下问题： A公司为炼油企业，需要按规定计提安全生产费， 2013 年之前该公司购置了大量的与“安全生产”相关的固定资产（原值约为1.28亿，截止 2013 年初账面价值为1.19亿元），在购置时，并没有全额计提“累计折旧”冲减“专项储备-安全生产费”。 由于该公司 3013 取得原油供应指标，使得收入大增，相应的计提的“专项储备-安全生产费”没有全部使用，该公司就将之前购置的账面价值为1.19亿元的固定资产全额计提折旧，并冲减专项储备-安全生产费。 （ 1 ）以上的会计处理没有严格按照《安全生产费提取和使用管理办法》有关规定，在固定资产购置时点“全额计提折旧，冲减安全生产费”，从审计角度考虑，有那些风险？ （ 2 ）冲减的1.19亿元的专项储备-安全生产费，是否可以在所得税前扣除？
非常感谢各位帮我分析！

回答人：chenyiwei
该公司以前年度的会计处理，在使用安全生产费购置相关固定资产时没有一次提取折旧，已经不符合《企业会计准则解释第 3 号》的规定，应作为前期差错进行更正处理，这与后期是否产生了足够多的安全生产费计提和结余金额无关。以前年度将折旧从安全费中列支导致的安全费赤字，应当按规定计入以前各该年度的生产成本，如果在 2013 年大额计提安全费之后再来冲减，则事实上造成的后果就是 2013 年末的安全费余额低于应有余额。 安全生产费的税前扣除按照国家税务总局 2011 年第 26 号公告规定处理。对于使用安全生产费购建的固定资产，应当在后期逐期计提折旧，按折旧额在各年度税前扣除。